【裁判字號】    95,台上,2629
【裁判日期】    950511
【裁判案由】    強盜
【裁判全文】
最高法院刑事判決            九十五年度台上字第二六二九號
    上  訴  人  甲○○
                        號（在台灣台北看守所羈押中）
上列上訴人因強盜案件，不服台灣高等法院中華民國九十五年三
月七日第二審更審判決（九十四年度上更(一)字第八七四號，起訴
案號：台灣台北地方法院檢察署九十三年度偵字第一三三一一號
），提起上訴，本院判決如下：
    主  文
上訴駁回。
    理  由
按刑事訴訟法第三百七十七條規定，上訴於第三審法院，非以判
決違背法令為理由，不得為之。是提起第三審上訴，應以原判決
違背法令為理由，係屬法定要件。如果上訴理由書狀並未依據卷
內訴訟資料，具體指摘原判決不適用何種法則或如何適用不當，
或所指摘原判決違法情事，顯與法律規定得為第三審上訴理由之
違法情形，不相適合時，均應認其上訴為違背法律上之程式，予
以駁回。本件上訴意旨略稱：(1)、原判決採信證人陸志明之證詞
認伊聽到車子發動聲音，警報器在響，就從窗戶看，發現伊車子
在發動，車燈亮著，就到外面想要嚇止小偷，而從副駕駛座進去
車子內時，發現竊嫌林忠義（業經原審判處罪刑確定），坐在駕
駛座發動車子等語，然依經驗法則推論，依陸志明所述之情況，
小偷早將該車偷離現場，豈有待陸志明進入副駕駛座之理？陸志
明之供述顯有瑕疵，上訴人亦聲請傳喚陸志明到庭應訊，原判決
未予傳喚，遽採陸志明前揭供述，顯有判決違反經驗法則及調查
職責未盡之違法。(2)、本件上訴人實因共同被告林忠義稱陸志明
欠其債務，上訴人始與林忠義一同前往，不知此為竊盜案，再上
訴人係因陸志明圍擋上訴人，上訴人始毆打陸志明，根本無維護
贓物之情形，原判決未予究明亦有應於審判期日調查之證據未予
調查之違法云云。
惟查原判決認定上訴人於民國九十三年七月二日凌晨三時許，與
林忠義共同基於為自己不法所有之犯意聯絡，攜帶非上訴人及林
忠義所有如原判決附表（下稱附表）所示包括足供兇器使用之鐵
鎚等物，由林忠義開車搭載上訴人至花蓮縣吉安鄉○○村○○街
二十九號前，推由林忠義下手砸破陸志明所有停放路邊之車牌號
碼U9－9990號自用小客車車窗玻璃，進入駕駛座，上訴人則守在
原車把風。嗣因陸志明聽聞小客車警報聲響，發現林忠義行竊，
上前制止，林忠義仍未罷手，迅即駕車揚長而去。上訴人見陸志
明制止林忠義行竊，竟單獨另行起意，為防護贓物，持如附表編
號七之鋁棒一支，當場對陸志明施以強暴，致陸志明左肩部瘀血
六公分〤四公分、後背部及右下腿擦傷均長五公分等情，因而撤
銷第一審關於上訴人本案部分科刑之判決，改判論處上訴人攜帶
兇器竊盜，因防護贓物，而當場施以強暴罪刑，係以證人陸志明
於第一審之證詞，扣案之鋁棒、診斷證明書等證據為論處上訴人
罪刑之依據，其採證認事與卷內跡證並無不符之處。又查上訴人
於警詢已坦承有與林忠義共同竊盜陸志明之汽車，則其見車主陸
志明出面阻止林忠義駕車離去，而持棒毆打陸志明等情，原判決
認定上訴人係為維護贓物而施強暴，於經驗法則並無悖離之處，
又第一審法院已傳訊陸志明行交互詰問程序，並賦予上訴人陳述
意見之機會，上訴人於原審亦未聲請傳訊陸志明，按諸刑事訴訟
法第一百九十六條意旨，原判決尤難謂有違背調查必要性之違誤
，其餘上訴意旨係對原審已調查明確並於判決內論駁或說明之事
項，徒憑己見重為事實之爭辯或任意指摘，顯與法律規定得為第
三審上訴理由之違法情形不相適合。綜上說明，應認本件上訴違
背法律上之程式，予以駁回。
據上論結，應依刑事訴訟法第三百九十五條前段，判決如主文。
中    華    民    國  九十五  年    五    月   十一   日
                      最高法院刑事第七庭
                          審判長法官  呂  潮  澤
                                法官  吳  昆  仁
                                法官  孫  增  同
                                法官  趙  文  淵
                                法官  吳      燦
      本件正本證明與原本無異
                                      書  記  官
中    華    民    國  九十五  年    五    月   十六   日
                                                      Ｌ


司法院資訊處製作；財團法人民間司法改革基金會備份。
